th: สุขภาพและความงาม > การดูแลสุขภาพ > ปฐมพยาบาล > อุปกรณ์ล้างตา: สารเติมแต่งและสารกันเสียน้ำล้างตา; น้ำยาล้างตา; สถานีล้างตา
zh-TW: 保健與美容 > 健康照護 > 急救工具 > 洗眼液: 眼睛沖洗劑添加物及防腐劑; 眼睛沖洗溶液; 眼睛沖洗站
fi: Terveys ja kauneus > Terveydenhoito > Ensiapu > Silmähuuhtelu tarvikkeet: Silmänhuuhteluveden lisäaine ja säilöntäaine; Silmänhuuhteluliuos; Silmänhuuhteluasema
el: Υγεία & ομορφιά > Φροντίδα υγείας > Πρώτες βοήθειες > Προμήθειες πλύσης ματιών: Πρόσθετα πλύσης ματιών; Διαλύματα πλύσης ματιών; Σταθμοί πλύσης ματιών
da: Sundhed og skønhed > Sundhedspleje > Førstehjælp > Artikler til øjenvask: Øjenskylning – tilsætningsstoffer og -konserveringsmidler; Øjenskylningsmidler; Øjenskyllestationer
en: Health & Beauty > Health Care > First Aid > Eye Wash Supplies: Eye Wash Additives & Preservatives; Eye Wash Solutions; Eye Wash Stations
ru: Красота и здоровье > Медицинские товары > Первая помощь > Принадлежности для промывания глаз: Добавки и консерванты для промывания глаз; Растворы для промывания глаз; Станции для промывания глаз
tr: Sağlık ve Güzellik > Sağlık Bakım > İlk Yardım > Göz Banyosu Ürünleri: Göz Yıkama Katkı Maddeleri ve Koruyucular; Göz Yıkama Solüsyonları; Göz Yıkama İstasyonları
ro-RO: Sănătate și frumusețe > Îngrijirea sănătății > Prim ajutor > Produse pentru spălături oculare: Aditivi și conservanți pentru soluții de spălare a ochilor; Soluții de spălare a ochilor; Stații de spălare a ochilor
hu: Egészség és szépség > Egészségügyi ellátás > Elsősegély > Szemmosó kellékek: Szemöblítő adalékok; Szemöblítő oldatok; Szemöblítő állomások
sl-SI: Zdravje in lepota > Zdravje > Prva pomoč > Sredstva za izpiranje oči: Dodatki in konzervansi za izpiranje oči; Raztopine za izpiranje oči; Postaje za izpiranje oči
nb: Skjønnhet og helse > Helsestell > Førstehjelp > Materiell for øyevask: Øyeskyll tilsetninger og konserveringsmidler; Øyeskylløsninger; Øyeskyllstasjoner
vi: Sức khỏe và sắc đẹp > Chăm sóc sức khỏe > Sơ cứu > Nước rửa mắt: Chất phụ gia và bảo quản dung dịch rửa mắt; Dung dịch rửa mắt; Trạm rửa mắt khẩn cấp
fr: Santé et beauté > Santé > Premiers secours > Fournitures pour le lavage des yeux: Additifs et conservateurs pour solutions de lavage oculaire; Solutions de lavage oculaire; Stations de lavage oculaire
pt-PT: Saúde e beleza > Cuidados de saúde > Primeiros-socorros > Artigos para lavagem ocular: Aditivos e conservantes para lava-olhos; Soluções lava-olhos; Estações lava-olhos
ja: 美容・健康 > ヘルスケア > 応急手当用品 > 洗眼用品: 洗眼液添加物・保存料; 洗眼液; 洗眼ステーション
nl: Gezondheid en persoonlijke verzorging > Gezondheidszorg > EHBO > Benodigdheden voor oogwassing: Oogspoeling additieven en conserveringsmiddelen; Oogspoeling oplossingen; Oogspoeling stations
es: Salud y belleza > Cuidado de la salud > Primeros auxilios > Productos para la limpieza ocular: Aditivos y conservantes de lavado ocular; Soluciones de lavado ocular; Estaciones de lavado ocular
pt-BR: Saúde e beleza > Cuidados com a saúde > Primeiros socorros > Suprimentos de soluções para lavar os olhos: Aditivos e conservantes para lavagem ocular; Soluções para lavagem ocular; Estações de lavagem ocular
bg-BG: Здраве и красота > Грижа за здравето > Първа помощ > Консумативи за промиване на очи: Добавки и консерванти за очна промивка; Разтвори за очна промивка; Станции за очна промивка
zh-CN: 保健/美容/卫生/护理 > 医疗保健 > 急救 > 洗眼用品: 洗眼液添加剂和防腐剂; 洗眼液; 洗眼站
hr-HR: Zdravlje i ljepota > Briga za zdravlje > Prva pomoć > Pribor za ispiranje očiju: Aditivi i konzervansi za ispiranje očiju; Otopine za ispiranje očiju; Stanice za ispiranje očiju
lt-LT: Sveikata ir grožis > Sveikatos priežiūra > Pirmoji pagalba > Akių plovimo priemonės: Akių plovimo priedai ir konservantai; Akių plovimo tirpalai; Akių plovimo stotelės
de: Gesundheit & Schönheit > Gesundheitspflege > Erste Hilfe > Augenwaschbedarf: Augenspülzusätze & Konservierungsmittel; Augenspüllösungen; Augenspülstationen
sk-SK: Zdravie a krása > Starostlivosť o zdravie > Prvá pomoc > Pomôcky na výplach očí: Aditíva a konzervačné látky pre očné vyplachovacie roztoky; Očné vyplachovacie roztoky; Očné vyplachovacie stanice
cs: Zdraví a krása > Zdravotní péče > První pomoc > Pomůcky na mytí očí: Přísady a konzervační látky do roztoků na výplach očí; Roztoky na výplach očí; Stanice na výplach očí
pl: Zdrowie i uroda > Opieka zdrowotna > Pierwsza pomoc > Środki do przemywania oczu: Dodatki i konserwanty do płynów do przemywania oczu; Roztwory do przemywania oczu; Stacje do przemywania oczu
sv: Skönhet och hälsa > Hälsovård > Första hjälpen > Material för ögontvätt: Ögonspolningstillsatser och konserveringsmedel; Ögonspolningslösningar; Ögonspolningsstationer
it: Salute e bellezza > Salute > Primo soccorso > Prodotti lavaggio oculare: Additivi e conservanti per lavaocchi; Soluzioni per lavaocchi; Stazioni per lavaocchi
ko: 건강/미용 > 건강 관리 > 구급약품 > 안구 세정용품: 세안액 첨가제 및 방부제; 세안액; 세안 스테이션